# 同一控制下母公司取得子公司的子公司控制权的处理

提问人：1123050994@ 时间：2020-02-20 08:05:31
A是上市公司的母公司，B公司是A公司的全资子公司，C公司是B公司的全资子公司（C原来是B的分公司， 18 年改变了企业组织形式，成为了B的全资子公司）。A公司 2019 年通过增资的方式取得C的控制权（持股82%）。
请教陈主板
1 、在A公司合并报表层面，是视同自始至终一直控制C处理吗？直接将C的个别报表纳入A层面的合并。
2 、在B的合并报表层面应该怎么处理？视同处置了子公司处理吗？
3 、在B的个别报表，长期股权投资由成本法转为权益法？具体应该怎么进行处理？

回答人：chenyiwei
1 、C一直在A的合并范围内，所以该重组事项不影响A的合并报表。
2 、B视同处置子公司处理。
3 、因为“B公司是A公司的全资子公司，C公司是B公司的全资子公司”，因此A和B是天然的一致行动人，B虽然保留了C的 18 ％股权，但很可能对C已经没有重大影响，应作为金融资产核算继续持有的C公司 18 ％股权投资。